臺灣臺北地方法院刑事判決　　　　　　　93年度易字第1622號
公　訴　人　臺灣臺北地方法院檢察署檢察官
被　　　告　乙○○
上列被告因毒品危害防制條例案件，經檢察官提起公訴（九十三
年度毒偵字第二一一二號），本院判決如下：
    主  文
乙○○連續施用第二級毒品，處有期徒刑伍月，如易科罰金，以
參佰元折算壹日。
扣案之安非他命肆包（毛重參點陸公克，淨重壹點陸公克）均沒
收銷燬之。
    事  實
一、乙○○前因施用毒品案件，經本院裁定送觀察、勒戒後，認
    無繼續施用毒品之傾向，而由臺灣臺北地方法院檢察署（下
    簡稱甲○）檢察官於民國九十二年十一月四日以九十二年度
    毒偵緝字第二三六號為不起訴處分確定。詎其猶不思悛悔，
    竟基於施用第二級毒品安非他命之概括犯意，先於九十三年
    七月十九日，在臺北市○○街朋友家中，以將安非他命置於
    錫箔紙上用打火機加熱使之產生煙霧後吸食之方式，施用第
    二級毒品安非他命，嗣於九十三年七月二十一日二十三時十
    五分許，在臺北市○○路○段二一六號前為警查獲，並扣得
    第二級毒品安非他命四包（毛重三點六公克、淨重一點六公
    克）。又乙○○前揭施用毒品犯行，經檢察官以九十三年度
    毒偵字第二一一二號提起公訴，並經本院以九十三年度易字
    第一六二二號分案審理，審理中乙○○因逃匿而由本院於九
    十四年一月三十一日發布通緝，於通緝期間，乙○○復於九
    十四年二月一日通緝到案為警採集尿液前回溯九十六小時內
    之某時，在不詳處所，施用第二級毒品安非他命。
二、案經臺北市政府警察局大安分局報請臺灣臺北地方法院檢察
    署檢察官偵查起訴。
    理  由
一、訊據被告乙○○固坦承其於九十三年七月十九日有施用第二
    級毒品安非他命之事實，惟否認有於通緝期間再次施用安非
    他命。經查：被告於九十三年七月十九日施用安非他命之事
    實，除據被告於本院審理時坦承不諱外（見本院卷第二宗第
    十一頁反面），其於九十三年七月二十一日為警查獲時所採
    集之尿液，經送臺灣尖端先進生技醫藥股份有限公司濫用藥
    物檢驗中心以酵素免疫分析法初步檢驗，復依氣相層析質譜
    議法確認檢驗結果，確均呈安非他命陽性反應，有該公司出
    具之九十三年七月二十八日濫用藥物檢驗報告、臺北市政府
    警察局大安分局煙毒、麻藥案件尿液委驗單各一紙在卷可稽
    （見九十三年度毒偵字第二一一二號卷第三頁、第四頁），
    又該次為警查獲時所扣得之顆粒物四包（毛重三點六公克、
    淨重一點六公克），經臺北市政府警察局大安分局依聯勤二
    ○四廠製造之煙毒品檢驗Ａ包試劑初步檢驗結果，呈安非他
    命反應，亦有該局查獲涉嫌毒品危害防制條例毒品初步鑑驗
    報告書一紙附卷可證（見九十三年度毒偵字第二一一二號卷
    第三○頁）。又被告於九十四年二月一日通緝到案時所採集
    的尿液，經送臺灣檢驗科技股份有限公司以ＥＩＡ酵素免疫
    分析法初步檢驗，再以ＧＳ／ＭＳ氣相層析質譜儀法確認檢
    驗結果，亦呈安非他命陽性反應，此有該公司於九十四年三
    月八日出具之濫用藥物尿液檢驗報告一紙在卷可憑（見本院
    卷第二宗第十五頁），被告辯稱其未於通緝期間施用安非他
    命云云，實不可採。本件事證明確，被告犯行堪以認定。
二、按施用第二級安非他命後會影響記憶能力及自主神經系統，
    判斷力及意志力亦均受限制，甚至引起精神錯亂，抑制呼吸
    ，並具有成癮性、濫用性，戒解不易，嚴重戕害人之身心健
    康，危害社會，是毒品危害防制條例第二條第二項第二款將
    之列為第二級毒品，不得非法施用、持有。故核被告所為，
    係犯毒品危害防制條例第十條第二項施用第二級毒品安非他
    命罪。其施用第二級毒品安非他命行為前所持有之第二級毒
    品安非他命，意在供己施用，其持有之低度行為應為施用之
    高度行為吸收，不另論罪。被告先後二次施用第二級毒品安
    非他命之犯行，時間緊接，觸犯構成要件相同之罪名，顯係
    基於概括犯意反覆為之，應依連續犯規定論以一罪，並依法
    加重其刑。又公訴人雖僅就被告於九十三年七月十九日施用
    毒品之犯行提起公訴，惟前開被告於九十四年二月一日通緝
    到案為警採集尿液時回溯九十六小時內之某時，在不詳處所
    施用第二級毒品安非他命之犯行，與公訴人已起訴之部分，
    具有連續犯之裁判上一罪關係，為起訴效力之所及，本院自
    應併予審理。爰審酌被告正值青壯年，不思上進，且前已因
    施用毒品案件，經觀察、勒戒（此參臺灣高等法院被告全國
    前案紀錄表即明），卻未能把握自新機會徹底戒除施用毒品
    之惡習，仍再施用足以導致人體機能發生依賴性、成癮性及
    抗藥性等障礙之第二級毒品安非他命，戕害自身健康，漠視
    法令禁制，且未能完全坦承犯行，犯後態度不佳，兼衡其犯
    罪動機、手段、施用毒品之次數等一切情狀，量處如主文所
    示之刑，並諭知易科罰金之折算標準，以資懲儆。另扣案之
    安非他命四包（毛重三點六公克、淨重一點六公克），均應
    依毒品危害防制條例第十八條第一項前段沒收銷燬之。又員
    警於查獲被告時另扣案之秤重器一個、玻璃球二個、分裝杓
    一支、塑膠分裝袋八百個等，無證據證明係被告所有，亦非
    屬違禁物或專供施用毒品所用之物，本院爰不併予宣告沒收
    ，附此敘明。
據上論斷，應依刑事訴訟法第二百九十九條第一項前段，毒品危
害防制條例第十條第二項、第十八條第一項前段，刑法第十一條
前段、第五十六條、第四十一條第一項前段，罰金罰鍰提高標準
條例第二條，判決如主文。
本案經檢察官孟令士到庭執行職務。
中　　華　　民　　國　　94　　年　　4 　　月　　8 　　日
                       臺灣臺北地方法院刑事第一庭
                         審判長法  官  陳興邦
                               法  官  劉亭柏
                               法  官  劉素如
以上正本證明與原本無異。
如不服本判決，應於判決送達後10日內，向本院提出上訴狀。
　　　　　　　　　　　　　　　　書記官　陳俐妙
中　　華　　民　　國　　94　　年　　4 　　月　　8 　　日
毒品危害防制條例第10條
施用第 1 級毒品者，處六月以上五年以下有期徒刑。
施用第 2 級毒品者，處三年以下有期徒刑。
毒品危害防制條例第18條
查獲之第1、二級毒品及專供製造或施用第1、二級毒品之器具，
不問屬於犯人與否，均沒收銷燬之；查獲之第3、四級毒品及製
造或施用毒品之器具，無正當理由而擅自持有者，均沒入銷燬之
。但合於醫藥、研究或訓練之用者，得不予銷燬。
前項合於醫藥、研究或訓練用毒品或器具之管理辦法，由法務部
會同行政院衛生署定之。
中華民國刑法第11條
 (本總則對於其他刑罰法規之適用)
本法總則於其他法令有刑罰之規定者，亦適用之。但其他法令有
特別規定者，不在此限。
中華民國刑法第56條
 (連續犯)
連續數行為而犯同一之罪名者，以一罪論。但得加重其刑至二分
之一。
中華民國刑法第41條
 犯最重本刑為五年以下有期徒刑以下之刑之罪，而受六個月以下
有期徒刑或拘役之宣告，因身體、教育、職業、家庭之關係或其
他正當事由，執行顯有困難者，得以一元以上三元以下折算一日
，易科罰金。但確因不執行所宣告之刑，難收矯正之效，或難以
維持法秩序者，不在此限。併合處罰之數罪，均有前項情形，其
應執行之刑逾六月者，亦同。
罰金罰鍰提高標準條例第2條
依刑法第41條易科罰金或第42條第2項易服勞役者，均就其原定
數額提高為一百倍折算一日；法律所定罰金數額未依本條例提高
倍數，或其處罰法條無罰金刑之規定者，亦同。
